最高法院刑事判決　　　　　　　　　 110年度台上字第5852號
上　訴　人　陳榮達
 
 
上列上訴人因加重詐欺案件，不服臺灣高等法院中華民國110年5
月26日第二審判決（110年度上訴字第521號，起訴案號：臺灣新
北地方檢察署109年度偵字第244號），提起上訴，本院判決如下
：
    主  文
上訴駁回。
    理  由
一、按刑事訴訟法第377 條規定，上訴於第三審法院，非以判決
    違背法令為理由，不得為之。是提起第三審上訴，應以原判
    決違背法令為理由，係屬法定要件。如果上訴理由書狀並未
    依據卷內訴訟資料，具體指摘原判決不適用何種法則或如何
    適用不當，或所指摘原判決違法情事，顯與法律規定得為第
    三審上訴理由之違法情形，不相適合時，均應認其上訴為違
    背法律上之程式，予以駁回。
二、本件原審審理結果，認為上訴人陳榮達有如原判決事實欄所
    載加重詐欺、洗錢各犯行明確，因而維持第一審依想像競合
    犯，從一重論處上訴人犯刑法第339條之4第1項第2款之加重
    詐欺取財共2 罪刑，已詳敘其調查、取捨證據之結果及憑以
    認定各該犯罪事實之心證理由。並就上訴人否認犯行及所辯
    其係因謀職時誤信報紙廣告，而遭不法人士利用從事提款之
    工作，亦屬本件詐欺集團之被害人等語，認非可採，予以論
    述及指駁。所為論列說明與卷證資料悉無不合。
三、刑之量定及應執行刑之酌定，係法院就繫屬個案犯罪之整體
    評價，為事實審法院得依職權自由裁量之事項，故量刑判斷
    當否之準據，應就判決之整體觀察為綜合考量，不可摭拾其
    中片段，遽予評斷。苟其量刑已以行為人之責任為基礎，並
    斟酌刑法第57條各款所列情狀，在法定刑度內，酌量科刑；
    復其定應執行之刑時，並不違反同法第51條各款所定之方法
    或範圍，且無明顯違背公平、比例原則或整體法律秩序之理
    念，即不得任意指為違法或不當。本件原判決已具體審酌刑
    法第57條科刑等一切情狀，在罪責原則下適正行使其量刑之
    裁量權，說明第一審就上訴人所犯各罪分別量刑，並依數罪
    併罰規定，在各刑中之最長期以上，各刑之合併刑期以下，
    酌定應執行刑，既未逾越法定刑度及刑法第51條第5 款規定
    之範圍，且無濫用刑罰裁量權及違反比例原則情事，堪稱允
    當，乃予維持，自無違法可言。又是否宣告緩刑，屬事實審
    法院依職權裁量事項，原審斟酌情狀未宣告緩刑，既不違背
    法令，當事人亦不得以其未諭知緩刑，執為提起第三審之上
    訴理由。上訴意旨任憑己意，漫詞執其涉案情節、悔過表現
    之情形，及個人、家庭等因素，主張應從輕量刑，並指原判
    決未諭知緩刑，有所失當等語，無非係就原判決已說明事項
    及屬原審量刑職權之適法行使，持憑己見，就相同證據資料
    而為不同之評價，自非合法之第三審上訴理由。
四、依上所述，本件上訴違背法律上之程式，應予駁回。
據上論結，應依刑事訴訟法第395條前段，判決如主文。
中    華    民    國   110    年    11    月    10    日
                  刑事第六庭審判長法  官  許  錦  印  
                                  法  官  朱  瑞  娟  
                                  法  官  劉  興  浪  
                                  法  官  高  玉  舜  
                                  法  官  何  信  慶  
本件正本證明與原本無異
                                  書記官
中    華    民    國   110    年    11    月    12    日